【裁判字號】    94,訴,1291
【裁判日期】    950113
【裁判案由】    損害賠償
【裁判全文】
臺灣板橋地方法院民事判決              94年度訴字第1291號
原      告  丙○○
被      告  台新國際商業銀行股份有限公司
法定代理人  甲○○
訴訟代理人  庚○○
被      告  丁○○
                        樓
            己○○
?????  戊○○
上列當事人間請求損害賠償事件，經本院於民國94年12月23日言
詞辯論終結，判決如下：
    主  文
原告之訴駁回。
訴訟費用由原告負擔。
    事實及理由
壹、程序方面
    本件被告戊○○經合法通知，未於言詞辯論期日到場，核無
    民事訴訟法第386 條所列各款情形，爰依原告之聲請，由其
    一造辯論而為判決。
貳、實體方面
一、原告主張：
(一)、緣原告於民國93年3 月17日委由其妹乙○○前往被告台新國
    際商業銀行股份有限公司（下稱台新銀行）永和分行定存三
    筆存款，金額依序為新台幣（下同）8 萬元、164,000 元、
    164,000 元，其中第2 筆編號0000000000000 號金額164,
    000 元之定存存款乃以現金存入，該3 筆存款均經乙○○當
    場閱覽綜合存款簿上之定期儲蓄存款明細表上所登載存款金
    額無誤，當日乙○○返家後，並經原告看過存款金額無誤始
    予收存。惟原告於94年4 月29日上午前往台新銀行永和分行
    領取晶片金融卡，並一併攜帶綜合存款簿，欲同時刷簿俾明
    存款利息撥付情形。詎該行行員邱博生竟告知原告93年3 月
    17日第2 筆164,000 元之存款在電腦紀錄上係歸零，亦即無
    該筆存款之存在，經邱員告以當時承辦之主管為被告丁○○
    ，承辦人係被告戊○○，原告遂當場要求邱員電話聯繫該二
    人以問明究竟，卻經邱某告以該二人均答稱已在93年3 月17
    日當天通知原告歸零之事。惟原告確未曾接獲任何電話告知
    此事，又經乙○○事後回憶，被告己○○當時係坐在戊○○
    旁之行員，亦曾處理此存款事件。按綜合存款簿上之定期存
    款明細表之登載即為定期存款存在之表徵，原告如無該筆定
    期存款，斷無列印出該筆164,000 元存款之可能。今被告戊○○、丁○○、己○○在未知會原告之情形下，片面將原告
    之該筆定期存款自電腦記錄上予以歸零，致原告該筆定期存
    款憑空滅失，就原告之損失自應連帶負損害賠償責任，又被
    告台新銀行為被告戊○○、丁○○、己○○三人之僱用人，
    對其等之侵權行為亦應連帶負責，爰依民法第184 條第1 項
    、第188 條第1 項、消費者保護法第7 條之規定及消費寄託
    契約之返還請求權，求為判決如後述訴之聲明第1 項所示。
    另原告之權益受損，被告台新銀行身為企業經營者，卻以敷
    衍塞責之態度來處理此案，爰依消費者保護法第51條之規定
    ，請求被告台新銀行給付原告損害額3 倍之懲罰性賠償金，
    如後述訴之聲明第2 項所示。
(二)、聲明：
  1.被告丁○○、己○○、戊○○、台新銀行應連帶給付原告
    164,000元及利息4,756 元，及上開請求金額均自原告94年6
    月17日更正訴之聲明狀繕本送達翌日起至清償日止，按年息
    百分之五計算之利息。
  2.被告台新銀行應給付原告506,268 元及自原告94年6 月17日
    更正訴之聲明狀繕本送達翌日起至清償日止，按年息百分之
    五計算之利息。
二、被告抗辯：
(一)、被告台新銀行部分：
1.  原告並未於93年3 月17日同時交付二筆金額同為164,000 元
    之款項予被告台新銀行辦理定期存款：
 (1) 被告於受理原告之申訴後，即調閱93年3 月17日原告委託之
    第三人（李淑湄或乙○○或第三人）赴被告台新銀行永和分
    行辦理系爭定期存款之電腦留存紀錄，經查事實經過如下：
    該第三人於93年3 月17日約上午11時58分臨櫃，由被告戊○○經辦相關業務，該第三人先存入現金63,600元至李淑湄
    00000000000000號帳戶，12時10分自此帳戶提領現金3,574
    元。再於12時13分存入現金8 萬元至原告帳號000000000000
    00號帳戶，旋於12時19分將該筆現金8 萬元辦理執行轉存綜
    合存款之定期存款，該筆定期存款之存款期限為12個月，年
    利率1.45﹪，編號為：00000000000000。待交易完成後，被
    告戊○○隨即進行補登定期存款之明細（00000000000000 /
    80,000）於原告綜合存款存摺。被告戊○○接著於12時25
    分辦理「李淑湄」綜合存款之定期存款作業，此筆定期存款
    為期限36個月，金額105,000 元，存款編號為：0000000000
    0000，交易完成後，被告戊○○隨即補登該筆定期存款之明
    細於李淑湄之綜合存款存摺（00000000000000 / 105,000）
    。嗣於12時29分，被告戊○○再辦理第三筆綜合存款之轉存
    定期存款交易，此筆定期存款為期限24個月，金額164,000
    元，編號為：00000000000000號（年利率應為1.5 ﹪，代號
    33，惟被告戊○○此時誤登為年利率：1.45% ，代號30），
    交易完成後，被告戊○○隨即補登定期存款之明細於原告綜
    合存款存摺（000000 00000000 / 164,000）， 該第三人並
    取回全部存摺離去。同日下午2 時08分該分行之櫃檯主管即
    被告丁○○覆核時，發現戊○○幫客戶存錯產品，亦即年利
    率應係1.5 ﹪，卻誤登為1.45﹪，被告丁○○即通知被告戊○○更正該筆資料，被告戊○○將交易沖正完畢，隨即於下
    午2 時12分幫原告重新辦理該筆綜合存款之定期存款交易，
    故於資訊系統內新產生一筆綜合存款之定期存款之帳號：
    00000000000000號。但因該第三人已於12時30分許離開該分
    行，因此未及將上開新帳號補登於原告之綜合存款存摺。迄
    94年4 月15日10時55分原告臨櫃另存一筆定期存款，分行櫃
    員一樣先將現金4 萬元存入原告綜合存款之活期存款帳上，
    再執行轉存綜合存款之定期存款之交易，待此筆綜合存款之
    定期存款（00000000000000 / 120,000）完成後，該櫃員再
    幫原告補登綜合存款之定期存款明細，此時始列印出兩筆交
    易資料，其中一筆資料就是93年3 月17日被告戊○○辦理更
    正後，但未補登於原告綜合存款存摺之定期存款明細之資料
    ，由於先前並未列印過，故於此次一併印出。由上可知，原
    告之妹並未於93年3 月17日交付二筆金額同為164,000 元之
    款項予本行辦理定期存款。
 (2) 由被告台新銀行提出之資訊紀錄亦可得知，被告台新銀行於
    新資訊系統上線後，辦理綜合存款之定期存款作業程序，均
    係先將客戶交付之現金存入活期帳戶中，再由活期帳戶轉存
    定期存款帳戶，並無逕將客戶交付之款項辦理定期存款之情
    形，原告起訴所主張之事實經過與實際之情形不符。
 (3) 被告台新銀行存摺上之存戶須知原雖係登載「存戶之定存可
    逕以現金存入…」，但被告台新銀行業於93年1 月2 日公告
    存款業務總約定書修改內容，其中新台幣／ 外匯綜合存款
    特別約定事項，業將「或逕以現金（外幣）或其他方式存入
    」修正為「或以自動化設備轉帳存入」。是被告台新銀行於
    93年2 月16日新資訊系統建置完成上線後，即完全停止辦理
    以現金存入綜合存款之定期存款，綜存之定期存款依被告台
    新銀行之作業規定，均須先行存入活期存款帳戶，再由活期
    存款帳戶轉存，如此所有交易流程均會由新資訊系統紀錄，
    以減少人為作業之疏失，可確保交易之安全，因此原告委由
    第三人於93年3 月17日12時13分辦理之第一筆綜存定期存款
    ，即係先行存入現金8 萬元於原告帳號00000000000000號之
    活期存款帳戶，再由被告戊○○於12時19分辦理執行轉存綜
    合存款之定期存款8 萬元，作業流程與被告台新銀行新資訊
    系統建置完成上線後之規定完全相符。被告台新銀行為節省
    成本，雖未將全部存摺收回重新印製，但非謂新電腦系統上
    線後，存戶尚能以現金逕辦理定期存款，尤其被告台新銀行
    電腦新系統上線乙事，除公告於分行現場及被告台新銀行之
    網站，媒體亦有大幅報導，均可證93年2月16日被告銀行電
    腦新系統上線後，已不可能以現金直接辦理綜合存款之定期
    存款，原告所述顯屬無稽。
 (4) 被告台新銀行所提出之證物均為真正
    本件被告台新銀行所提出之資訊系統留存紀錄節本、乙○○
    之歷史交易明細查詢、公告存款業務總約定書修改內容、公
    告及原告歷史交易紀錄，皆儲存於被告台新銀行之資訊系統
    中，須以科技設備始能呈現其內容，依民事訴訟法第363條
    第2 項規定得僅提出呈現其內容之書面，被告台新銀行願證
    明其內容與原件相符。而被告台新銀行之電子報、商情資訊
    、銀行局新聞稿等皆可於網際網路中隨意取得，依法均應推
    定為真正，原告如欲否認真正，應舉證以明其實。況被告台
    新銀行資訊系統中之資料正確性，為被告台新銀行存續之重
    要事項，具有一定之公信力，遭竄改實非常人所能想像，亦
    會危害被告台新銀行之安全，被告台新銀行自不致容許此種
    事件之發生。
 (5) 證人乙○○為原告之妹，無法期盼其陳述真正之事實，且依
    法其屬毋庸具結者，其相關之證述亦為原告臨訟教導所為，
    非但與事實無法勾稽，亦與人情常態不符，除非另有相關證
    據佐證，應不得採信。
2.  被告台新銀行無須負民法第188 條規定之僱用人連帶侵權責
    任
    原告所稱其於93年3 月17日同時交付二筆金額同為164,000
    元之款項予被告台新銀行辦理定期存款既屬不實，業如前述
    ，被告丁○○、己○○及戊○○自無何侵權行為之可言，被
    告台新銀行更毋庸擔負僱用人之連帶賠償責任。退萬步言，
    縱認原告確曾另行以現金存入編號00000000000000號乙筆
    164,000 元之定期存款，而被告台新銀行之行員未經原告同
    意，逕將存款紀錄消除，對於原告自不生拘束，原告依法仍
    得隨時基於消費寄託契約請求被告返還寄託之存款，原告之
    存款既不因而滅失，亦不能謂其權利受有損害，而認被告台
    新銀行之行員構成侵權行為，進而推定被告台新銀行應負民
    法第188 條規定之僱用人連帶賠償責任。
3.  本件無消費者保護法第51條之適用，原告請求懲罰性賠償金
    並無理由
    按消費者保護法第51條須該訴訟為消費者與企業經營者就商
    品或服務向法院提起之訴訟，且企業經營者係故意損害消費
    者時，始有適用。本件原告主張之事實既不實在，即無消費
    者保護法之適用。況被告台新銀行並無「故意」提供有瑕疵
    之商品或服務造成原告損害，縱有不肖銀行員工侵吞客戶之
    存款，亦係該員工個人之行為，被告台新銀行斷無「故意」
    侵害客戶權益可言，與該條文之構成要件並不該當。尤其被
    告台新銀行開發及建置新資訊系統，乃屬增進交易安全，減
    少人力疏失發生之可能之先進措施，原告援引消費者保護法
    請求被告台新銀行給付懲罰性賠償金，應屬誤解。
4.  聲明：請求駁回原告之訴。
(二)、被告丁○○部分：
    原告於93年3 月17日僅曾辦理一筆164,000 元綜合存款之轉
    存定儲存款之交易，並未以現金存入之方式辦理另一筆164,
    000 元之定期存款，原告之主張與事實不符，並聲明：請求
    駁回原告之訴。
(三)、被告己○○部分：
    原告於93年3 月17日僅曾辦理一筆164,000 元綜合存款之轉
    存定儲存款之交易，並未以現金存入之方式辦理另一筆164,
    000 元之定期存款，原告之主張與事實不符，並聲明：請求
    駁回原告之訴。
(四)、被告戊○○未於言詞辯論期日到場，惟據其先前於準備程序
    期日到庭之陳述略以：原告系爭存款係由其處理，當時其係
    新人，不慎將存本取息之定期儲蓄存款誤登為定期存款，事
    後經理即被告丁○○有請其向客戶更正等語，並聲明：駁回
    原告之訴。
三、本院得心證之理由
(一)、原告主張其於93年3 月17日，委由其妹乙○○前往台新銀行
    永和分行為其辦理3 筆定期存款，惟其中以現金存入、金額
    164,000 元之定期存款（下稱系爭存款），被告丁○○、己○○、戊○○在未告知原告之情形下，以不正資料輸入電腦
    ，將該筆存款資料自電腦中刪除，致原告受有損害，被告丁○○等三人均應負侵權責任，被告台新銀行亦應負僱用人連
    帶賠償責任等情，並提出定期儲蓄存款明細表影本1 紙為證
    （附於本院卷第20頁）。觀諸該紙定期儲蓄存款明細表之內
    容，93年3 月17日共有三筆定期存款之交易紀錄，依次為「
    序號00000000000000、年利率1.45、金額8 萬元」（下稱第
    1 筆明細）、「序號00000000000000、年利率1.45、金額
    164,000 元」（下稱第2 筆明細）、「序號00000000000000
    、年利率1.5 、金額164,000 元」（下稱第3 筆明細），被
    告對於原告於該日確曾辦理第1 筆明細所示之8 萬元定期儲
    蓄存款（下稱第1 筆存款）及曾以164,000 元轉存綜合存款
    之定期存款（下稱第2 筆存款）等事實均不爭執，此部分自
    堪認為真正；惟被告則均否認應負侵權行為責任，並辯以：
    原告所稱曾以現金存入系爭存款不實在，係因當時承辦人員
    即被告戊○○不慎將原告第2 筆存款之資料誤登為如第2 筆
    明細之內容（編號00000000000000號），事後經主管被告丁○○審核時發現，通知被告戊○○重新更正該筆交易，因此
    才會於被告台新銀行之資訊系統又產生一筆新綜合存款之定
    期存款之帳號亦即第3 筆明細之帳號（編號00000000000000
    號）等語。是本案之爭點即在於：原告是否曾於93年3 月17
    日委由乙○○辦理系爭存款之存入？原告與被告台新銀行間
    就系爭存款是否有消費寄託契約之存在？
(二)、經查被告台新銀行抗辯被告戊○○於93年3 月17日為原告、
    原告之妹李淑湄、乙○○辦理存款、提款等相關業務之詳細
    經過，業經其提出與其所述相符之資訊系統留存紀錄節本影
    本13紙為證（附於本院卷第62頁至第74頁），且有台新銀行
    94年11月1 日台新作集字第9413354 號函暨所附原告、李淑
    湄、乙○○之94年3 月17日歷史交易明細及相關傳票影本附
    卷可稽（附於本院卷第173 頁第188 頁）。從上開資訊系統
    留存紀錄、歷史交易明細與傳票影本之內容以觀，原告於93
    年3 月17日中午12時許，係先以現金8 萬元存入其帳號
    00000000000000號綜合存款帳戶之活期存款帳戶內（交易說
    明：現金存款），再將8 萬元自上開活期存款帳戶轉存綜合
    存款之定期儲蓄存款（交易說明：轉帳支取），嗣又將164,
    000 元自該活期儲蓄存款帳戶轉存綜合存款之定期存款（交
    易說明：轉帳支取），惟無原告主張以164,000 元現金直接
    辦理系爭存款之任何交易紀錄。而資訊系統留存紀錄與歷史
    交易明細復顯示，同日下午2 時許，被告台新銀行確有執行
    更正上開164,000 元存款內容之交易紀錄，並因更正手續而
    產生一筆綜合存款之定期儲蓄存款之新帳號（交易說明：轉
    出更正、轉帳支取），足見被告辯稱係因被告戊○○誤登原
    告第2 筆存款之資料，嗣後進行更正，方產生金額同為164,
    000 元之兩筆存款帳號資料等語，並非子虛。再由原告所提
    出定期儲蓄存款之存摺明細表以觀，第2 筆明細之年利率登
    載為年利率1.45，第3 筆明細之年利率登載為1.5 ，第1 筆
    明細及第2 筆明細之主管蓋章欄均有被告丁○○之印章，第
    3 筆明細之主管蓋章欄則屬空白；又本院當庭勘驗原告庭呈
    之存摺原本結果，第1 筆明細、第2 筆明細之列印資料墨色
    以肉眼判斷，即可判別較第3 筆明細之列印資料之墨色為深
    ，且第1 筆明細、第2 筆明細資料之墨色深淺相近，第3 筆
    明細資料則與94年4 月15日序號00000000000000號之交易資
    料墨色深淺相近，有本院94年10月6 日之準備程序筆錄可按
    （見本院卷第124 頁），俱徵被告辯稱：被告戊○○因誤植
    原告第2 筆存款之利率為1.45，事後將之更正為年利率1.5
    ，因而產生同金額惟利率不同之另一筆交易列印資料（亦即
    第3 筆明細），惟因當時原告委託之人已離開銀行，因此第
    3 筆明細資料未及於93年3 月17日列印在原告之存摺上，而
    係於原告在94年4 月臨櫃辦理另一筆存款時，方與該筆序號
    00000000000000號之存款交易資料一同印出等節，應屬實在
    ，原告主張其與乙○○在93年3 月17日當日確曾閱覽存摺上
    有第3 筆明細之列印資料方始收存云云，要難採信。
(三)、原告雖指稱前開資訊系統留存紀錄、歷史交易明細均為被告
    台新銀行片面節錄之影本資料，且被告台新銀行得擅自更改
    其內容，不具真實性等語，惟該等資訊系統留存紀錄、歷史
    交易明細經核咸屬被告台新銀行資訊系統中儲存之資料，依
    民事訴訟法第363 條第2 項之規定，本得僅提出呈現其內容
    之書面，而前揭資訊系統留存紀錄節本與歷史交易明細，其
    呈現格式均與一般習見之電腦交易資料形式相符，並依時序
    將各交易執行動作羅縷記存，前後一致，復經證人即被告之
    訴訟代理人庚○○當庭以證人身分具結證明其真正，足認該
    等資料應可信憑，原告空言否認其真實性，殊無足取。原告
    雖又質疑前開卷附傳票均屬影本，被告台新銀行遲未提出本
    案3 筆定期存款之傳票正本，足見原告主張之事實為真正云
    云，然查卷附傳票影本經核與被告台新銀行之電腦留存資料
    均屬一致，且卷附傳票影本係乙○○、李淑湄於93年3 月17
    日之相關交易及原告第1 筆、第2 筆存款之憑證，兩造對於
    該等交易之真實性亦無爭執，自無由被告台新銀行提出原本
    加以核對之必要。再被告台新銀行自始即否認其與原告間就
    系爭存款有消費寄託契約之存在，原告一再要求被告台新銀
    行提出系爭存款之定期存款專用單，亦嫌乏據。
(四)、原告又主張系爭存款係以現金存入，因此在原告之活期儲蓄
    存款帳戶之存摺明細上不會有系爭存款164,000 元轉存之紀
    錄，並提出被告台新銀行存摺影本2 紙為證，觀以原告提出
    之存摺影本（見本院卷第13頁、第149 頁），其上之「存戶
    須知」第二條固登載「綜合存款：（三）存戶之定存除依約
    定方式由活存轉存外，應由存戶簽發取款憑條轉存，或逕以
    現金或其他方式存入……」，惟被告台新銀行抗辯稱：被告
    台新銀行於93年2 月16日新資訊系統建置完成上線後，即已
    停止辦理以現金存入綜合存款之定期存款，而須將款項先存
    入活期存款帳戶，再轉入綜合存款之定期存款，被告台新銀
    行為撙節成本，因此未將存摺重新印製，然被告台新銀行電
    腦新系統上線乙事，前經被告台新銀行公告於分行現場及網
    站，媒體亦有大幅報導等節，業據被告台新銀行提出與其所
    述相合之分行作業部FNS 上線COB 應變計畫1 紙（見本院卷
    第125 頁）、公告存款業務總約定書修改內容1 份、台新銀
    行公告2 份、台新銀行電子報93年3 月、4 月版列印資料、
    商情資訊列印資料各1 份（附於本院卷第199 頁至第239 頁
    ）為憑，復參以原告於93年3 月17日第1 筆存款、第2 筆存
    款亦均係以先存入綜合存款之活期存款再轉存定期存款之方
    式為之，被告台新銀行前揭所辯，應屬真正，益徵原告主張
    其曾以現金存入方式辦理系爭存款，委無足信。原告雖又爭
    執上開證據或無正本可供核對，或為被告台新銀行內部之資
    料，或為被告台新銀行得片面製作者，因此均不具證據力云
    云，然上開分行作業部FNS 上線COB 應變計畫、公告存款業
    務總約定書修改內容、台新銀行公告均屬被告台新銀行資訊
    系統中列印之資料，證人庚○○業已當庭以證人身分具結證
    明其真正，而台新銀行電子報93年3 月、4 月版之內容與商
    情資料均為網路上公開之資訊，原告未舉任何實據，空泛否
    認其真正，自不足採；至原告是否確實知悉被告台新銀行公
    告之事實，與被告台新銀行之存款作業方式是否變更，要屬
    二事，亦不能以原告主張其未知悉被告台新銀行公告之內容
    ，即認被告台新銀行上開所辯不實，自屬當然。
(五)、證人乙○○固到庭證稱：伊當天到台新銀行永和分行辦理很
    多事情，包括伊自己之水電費繳款，李淑湄之定存還有包括
    本件原告之三筆定期存款，這三筆存款是原告委託伊辦理的
    ，當時原告有就金額、期限之部分告知伊，但利息之部分則
    未作說明。第1 筆8 萬元是要辦定存，這部分原告直接拿現
    金給伊，8 萬元是存入原告之活儲簿，再轉定存，期限好像
    是1 年。第2 筆是164,000 元，這一筆是要辦2 年期之定存
    ，這一筆原告也是將現金交給伊，原告是以不同之信封拿給
    伊，因為當時伊辦理之手續很多。由於伊拿的單據不夠，單
    據放在另外一個工作台，被告戊○○跟伊說可以直接以現金
    存入，因此就以現金存入，伊有對戊○○說伊要整存整付。
    第3 筆是將原來到期之定存重新辦理定存，因此是從活儲直
    接轉定存，這也是2 年期的。當天三筆存款都有辦完，存摺
    也有刷清，一共列印出三筆資料，編號（後面四碼）5736、
    9242、5758三筆都是當天列印出來的，第3 筆沒有主管蓋章
    ，伊當時有質問戊○○，但她表示因為第3 筆是活儲直接轉
    定儲，所以不需要蓋章，除非有要求，伊當時有要求要蓋章
    ，被告戊○○稱因為第3 筆是直接轉存，不會有問題，而當
    時人很多，所以伊沒有堅持，當時被告己○○有坐在被告戊○○旁邊，協助處理此事。因為當時第2 筆是整存整付，第
    3 筆是按月付利息，因此利率有差別伊亦未覺奇怪。事後伊
    並未接獲台新銀行永和分行電話通知定期儲蓄存款要更正之
    來電，是後來原告去領晶片卡時，才告知伊定期存款164,00
    0 元（編號00000000000000號）之交易被歸零之事實等語（
    見本院第121 頁至第123 頁），惟證人乙○○乃原告之妹，
    且就其證述內容依法無庸具結，其證詞本難期客觀公允，況
    乙○○於94年10月6 日到庭作證時，距其於93年3 月17日代
    原告辦理本案相關存款事宜，已相隔逾一年半，又其於93年
    3 月17日當日所辦理之手續繁多，其竟能於一年半之後，就
    原告如何交付其款項、其以何方式辦理存款之經過一一證述
    ，且就第3 筆明細何以無主管蓋章，系爭存款何以係以現金
    存入等有利於原告之部分之相關細節尤能清楚記憶，其證詞
    是否客觀可信，顯有可疑。復衡諸一般存戶辦理存款，自會
    關注利率之高低，依乙○○之證述內容，倘其確曾代原告辦
    理2 筆同為164,000 元，均2 年期之定期存款，年利率一為
    1.45% ，一為1.5%，其何以未將2 筆均以較高之利率存入，
    且未對此加以質疑，亦與常情有悖。由上以觀，證人乙○○
    前開所言應屬事後迴護原告之詞，自難執為原告有利之認定
    。
(六)、原告另請求本院勘驗其綜合存款簿上91年12月27日、92年3
    月10日、92年10月2 日三筆交易明細之列印顏色相近（見本
    院卷第119 頁），惟其此部分證據調查之聲請核與本案之爭
    點無涉，自無加以調查之必要，併此說明。
(七)、綜上所述，原告主張其曾於前揭時地委由乙○○以現金存入
    系爭存款云云，尚難採信。被告辯稱原告並未以現金存入系
    爭存款，係因被告戊○○誤登原告第2 筆存款之內容，事後
    發現加以更正，致同一筆存款產生2 筆明細等情，則屬有據
    。從而，原告依消費寄託契約之寄託物返還請求權、民法侵
    權行為之法律關係與消費者保護法第51條之規定，請求被告
    連帶給付如其聲明第1 項所示之金額及請求被告台新銀行給
    付如其聲明第2 項所示之金額，均無理由，不應准許。
(八)、因本案事證已臻明確，兩造其餘主張、陳述及所提之證據暨
    攻擊防禦方法，經本院審酌後，認與本案判斷結果無影響，
    均毋庸再予一一審酌。
四、結論：
    本件原告之訴為無理由，並依民事訴訟法第385 條第1 項前
    段、第78條，判決如主文。
中    華    民    國    95    年    1     月    13    日
                  民事第三庭  審判長法  官  陳映如
                                    法  官  邱靜琪
                                    法  官  吳佳穎
以上正本係照原本作成
如對本判決上訴，須於判決送達後20日內向本院提出上訴狀
中    華    民    國    95    年    1     月    13    日
                                    書記官  馬文慶


司法院資訊處製作；財團法人民間司法改革基金會備份。
